臺灣桃園地方法院刑事判決　　　　　　　 94年度交訴字第9號
公　訴　人　臺灣桃園地方法院檢察署檢察官
被　　　告　甲○○　男　25歲.
　　　　　　　　　　　四六三號.
上列被告因肇事遺棄罪等案件，經檢察官提起公訴（93年度偵字
第17170 號），被告於本院準備程序進行中，就被訴事實為有罪
之陳述，經本院告知簡式審判程序意旨，並聽許公訴人及被告之
意見後，本院合議庭裁定依簡式審判程序審理，本院判決如下：
    主  文
甲○○過失致人於死，累犯，處有期徒刑陸月。又駕駛動力交通
工具，致人死亡而逃逸，累犯，處有期徒刑捌月。應執行有期徒
刑壹年。
    事  實
一、甲○○前因犯脫逃案件，經本院於民國92年5 月13日以92年
    度訴字第25號刑事判決判處有期徒刑6 月確定，於同年9 月
    24 日 易科罰金執行完畢（構成累犯）。詎料仍不知悔改，
    於93年5 月16日晚上8 時25分許，駕駛車牌Z7-6896 號自用
    小客車，沿桃園縣龍潭鄉○○路往北龍路方向行駛，應注意
    遵守道路交通標誌、標線、號誌之指示，及注意車前狀況，
    隨時採取必要之安全措施，以避免危險發生，而依當時情形
    ，並無不能注意之情事，竟疏未注意及此，貿然違反號誌管
    制，逆向往北龍路方向行駛，適有張有維騎乘腳踏車行經該
    路段7 號前，從車陣中騎出，甲○○見狀閃避不及，其駕駛
    車輛右前輪胎猛烈撞擊張有維所騎乘之腳踏車，致張有維彈
    出飛撞甲○○所駕駛車輛右前擋風玻璃，甲○○於駕車肇事
    後，竟未留在現場救護，反而加速逃離現場。張有維經送醫
    急救，延至同日晚上8 時57分許，仍因頭部、下肢鈍傷、顱
    內出血不治死亡。
二、案經被害人之子乙○○訴由桃園縣政府警察局平鎮分局報請
    台灣桃園地方法院檢察署檢察官偵查起訴。
    事  實
一、程序部分：本件被告甲○○所犯係死刑、無期徒刑或最輕本
    刑為3 年以上有期徒刑以外之罪，其於準備程序中就被訴事
    實為有罪之陳述，經本院告知簡式審判程序之旨，並聽取當
    事人意見後，經本院合議庭依刑事訴訟法第273 條之1 第1
    項規定裁定由受命法官獨任進行簡式審判程序，合先敘明。
二、訊據被告甲○○於本院審理時坦承不諱，核與證人陳虹臻、
    黃崇峻、曾德政、古立騰、傳振宏等人於警詢及偵查中證述
    大致相符，並有道路交通事故現場圖、道路交通事故調查報
    告表（一）、（二）、道路交通事故肇事逃逸通報單各1 份
    及現場蒐證照片106 張在卷足佐。而被害人張有維確因本件
    車禍死亡，亦經台灣桃園地方法院檢察署檢察官率同法醫相
    驗屬實，有勘驗筆錄、相驗屍體證明書、驗斷書及國軍804
    醫院死亡通知單各1 份、相驗照片6 張附卷可憑。足見被告
    自白與事實相符，應堪採信。按駕駛人駕駛汽車，應遵守道
    路交通標誌、標線、號誌之指示，應注意車前狀況並隨時採
    取必要之安全措施，道路交通安全規則第90條前段及第94條
    第3 項訂有明文。被告為汽車駕駛人，理應注意上開規定並
    遵守，詎其竟疏未注意及此，而依當時天候晴、光線係夜間
    有照明，乾燥柏油路面且無障礙物，視距良好等情形，亦據
    前揭道路交通事故調查報告表所載明，並無不能注意之情事
    ，猶未注意交通標線而逆向行駛，且未注意前方適有被害人
    張有維騎乘腳踏車自車陣中騎出，因閃避不及而駕駛車輛右
    前輪胎猛烈撞擊被害人張有維所騎乘之腳踏車，肇致本件車
    禍發生，被害人張有維彈出飛撞被告所駕駛車輛右前方擋風
    玻璃而受有上述傷害，經送醫不治死亡，被告自難辭其過失
    之責。又被害人張有維確因本件車禍受有前述之傷害，經送
    醫急救後，仍因頭部、下肢鈍傷、顱內出血而不治死亡，已
    如前述，則被告之過失犯行與被害人之死亡間，顯有相當因
    果關係。綜上所述，本件罪證明確，被告犯行堪以認定。
三、核被告甲○○所為，係犯刑法第276 條第1 項之過失致死罪
    、同法第185 條之4 之駕駛動力交通工具肇事，致人死亡而
    逃逸罪。按上開駕駛動力交通工具肇事，致人死亡而逃逸罪
    ，係遺棄罪之特別規定，係屬法規競合（最高法院88年度台
    上第7396號判決參照），應依刑法第185 條之4 之駕駛動力
    交通工具肇事，致人死亡而逃逸罪處罰，附此敘明。又被告
    所犯上開刑法第276 條第1 項之過失致死罪、同法第185 條
    之4 之駕駛動力交通工具肇事，致人死亡而逃逸罪二罪間，
    犯意各別，行為互殊，應分論併罰。又被告曾因犯脫逃案件
    ，經本院於92年5 月13日以92年度訴字第25號刑事判決判處
    有期徒刑6 月確定，於同年9 月24日易科罰金執行完畢，此
    有台灣高等法院被告全國前案紀錄表一紙附卷可按，其於5
    年內再犯本二件有期徒刑以上之罪，為累犯，應依法加重其
    刑。爰審酌被告故違交通標誌、標線且疏未注意車前狀況，
    過失程度甚明，而肇事後，竟驅車離去，任將被害人棄之不
    顧，無視他人生命安危，造成被害人死亡之永遠無法彌補遺
    憾，犯行所生危害至鉅及坦承犯行，犯後態度尚佳，並已與
    被害人家屬達成和解（有桃園縣龍潭鄉調解委員會調解書附
    卷可參）等一切情狀，分別量處如主文所示之刑，並定其應
    執行之刑。
四、據上論斷，應依刑事訴訟法第273 條之1 第1 項、第299 條
    第1 項前段，刑法第185 條之4 、第276 條第1 項、第47條
    、第51條第5 款，罰金罰鍰提高標準條例第1 條前段，判決
    如主文。
本案經檢察官張啟聰到庭執行職務。
中　　華　　民　　國　　94　　年　　2 　　月　　25　　日
                  刑事第五庭    法　官　周炳全
以上正本證明與原本無異。
如不服本判決，應於送達後10日內，向本院提出上訴狀。
                                書記官  陳夏施
中　　華　　民　　國　　94　　年　　3 　　月　　1 　　日
附錄本件論罪科刑法條全文
中華民國刑法第185條之4
駕駛動力交通工具肇事，致人死傷而逃逸者，處六月以上五年以
下有期徒刑。
中華民國刑法第276條
因過失致人於死者，處二年以下有期徒刑、拘役或二千元以下罰
金。
從事業務之人，因業務上之過失犯前項之罪者，處五年以下有期
徒刑或拘役，得併科三千元以下罰金。
